【裁判字號】    91,訴,1227
【裁判日期】    920929
【裁判案由】    強盜等
【裁判全文】
臺灣板橋地方法院刑事判決                        九十一年度訴字第一二二七號
    公  訴  人  臺灣板橋地方法院檢察署檢察官
    被      告  酉○○
                丁○○
    右一人指定
    辯  護  人  乙○公設辯護人吳天明
    被      告  己○○
右列被告因強盜等案件，經檢察官提起公訴（九十一年度偵字第三五九五號、第五七
二四號、第七二九三號、第七二九四號、第八一二五號、第九０一五號、第九０一六
號、第一０三三一號），乙○判決如左：
    主  文
酉○○連續結夥三人以上毀越安全設備竊盜，處有期徒刑拾月。
丁○○攜帶兇器踰越安全設備於夜間侵入有人居住之建築物竊盜，處有期徒刑拾壹月
；扣案之黑色油壓剪壹支，沒收。
丁○○被訴如附表二所示之常業竊盜罪部分，無罪。
己○○公訴不受理。
    事  實
一、酉○○曾於民國八十六年、八十七年間，因違反麻醉藥品管理條例案件，經乙○
    及臺灣高等法院各判處有期徒刑陸月及伍年貳月確定，經付執行，八十九年六月
    五日縮刑假釋出監，嗣其假釋於九十一年間經撤銷，殘刑有期徒刑貳年玖月又拾
    伍日再付執行，現尚在執行中。丁○○曾於八十九年間，因妨害家庭案件，經臺
    灣桃園地方法院判處有期徒刑月，如易科罰金以佰元折算壹日確定，雖於九
    十年三月二十六日經執行易科罰金，惟丁○○於九十二年間，因竊盜案件，經臺
    灣新竹地方法院於九十二年三月二十一日，以九十一年度易字第七二０號判決，
    判處有期徒刑柒月，九十二年四月二十一日確定，其上開二有期徒刑經臺灣新竹
    地方法院於九十二年六月三十日裁定定應執行刑有期徒刑玖月確定，經付執行，
    其先前已易科罰金執行之有期徒刑月部分予以扣除，現尚在執行其餘有期徒刑
    陸月部分。
二、酉○○於上揭假釋期間內，猶不知警惕，意圖為自己不法之所有，基於自己單獨
    竊盜、與成年人己○○共同竊盜、與成年人己○○、午○○共同竊盜、與不詳成
    年男子共同竊盜之概括犯意，於附表一所示之時間、地點，連續為如附表一所示
    之竊盜犯行，其各次竊盜之被害人、犯罪時間、地點、犯罪態樣、共犯、竊得財
    物，均詳如附表一所載（各該無故侵入建築物罪及毀損罪部分，均未經告訴及起
    訴）。
三、丁○○意圖為自己不法之所有，基於竊盜之犯意，於九十年九月二十五日十八時
    三十分許日沒後之夜間，攜帶屬其所有、客觀上可供兇器使用之黑色油壓剪及長
    約十公分之鐵製扳手各一支，至位於臺北縣中和市○○路○段三五五號華隆股份
    有限公司中和廠（下簡稱：華隆公司）之有警衛看守居住之工廠建築物，踰越工
    廠建築物二樓屬安全設備之窗戶，入內行竊，甫將室內屬華隆公司所有之電路板
    、電纜線等物竊取得手，放置於窗下而置於自己實力支配之下，即為巡邏至該處
    之華隆公司警衛丙○○、子○○發現，丁○○乃持電纜線打破二樓窗戶玻璃（毀
    損部分未據告訴、起訴），跳下建築物逃離，而將其黑色油壓剪、扳手各一支留
    於現場。
四、嗣於九十一年二月十五日十九時許，經警持乙○法官簽發之搜索票至酉○○位於
    臺北縣三重市○○街三八號四樓之住處搜索，查獲酉○○持有毒品安非他命吸食
    器等物，酉○○於查獲當時及嗣後陸續進行之警詢中，向尚未發覺附表一所示竊
    行之犯罪嫌疑人為何人之警員，自動供述其有為附表一所示之竊行而自首。酉○○並於警詢中供述其曾聽聞丁○○稱有為事實欄三所示之竊行，經警持檢察官簽
    發之拘票，於九十一年三月十三日二十時三十分許，在臺北縣樹林市○○街六一
    號二樓拘提丁○○到案，丁○○否認有何竊行，經警通知證人丙○○至警詢中指
    認丁○○照片無誤，並扣得丙○○提出之黑色油壓剪一支後，丁○○嗣於偵查中
    始承認有為該部分竊行。又經警根據酉○○之供述，於九十一年三月十一日十八
    時五分許，持檢察官簽發之拘票，在臺北縣蘆洲市○○街一三一巷十八號拘提午
    ○○到案，並經午○○交出己○○交予其收受所餘之如附表一編號所示之桌巾
    贓物約五十件。酉○○並接受裁判。
五、案經臺北縣政府警察局三重分局報由及臺北縣政府警察局移送臺灣板橋地方法院
    檢察署檢察官偵查起訴。
    理  由
壹、被告酉○○部分：
一、訊據被告酉○○對於其有為如附表一所示之竊行，均坦承不諱，並經被害人申○○、證人甲○橫尾科技有限公司之人員寅○○、被害人宙○○、辛○○、壬○○
    、戊○○分別於警詢中指述失竊情節明確（見九十一年度偵字第八一二五號卷第
    十六頁背面至十七頁正面，九十一年度偵字第五七二四號卷第六五頁、第五七頁
    、第五八頁、第五九頁，重警刑五四三五號案卷第十五頁，九十一年度偵字第七
    二九四號第九頁），且有被害人宙○○、壬○○先後於警局領回失竊之部分桌巾
    五十件、失竊之小客車所出具之贓物認領保管單二份在卷可證。就被告酉○○供
    述自白之附表一編號至、所示之竊行，除編號部分所稱係與同案被告丁○○共同為之等語，因欠缺補強證據，應屬不能證明（理由詳丁○○部分），僅
    能認定係與不詳人士共同為之外，其餘部分則經共同被告己○○、午○○分別於
    警詢或偵審中坦承在卷，所供核與被告酉○○之供述情節相符，同案被告午○○
    交出之桌巾五十件係由己○○交付並與其共同售賣所餘之物，亦經同案被告午○○供述明確（以上見九十一年度偵字第五七二四號卷第四頁至第六頁、第七一頁
    、第一０二頁至一０三頁、第一０四頁至第一０五頁，九十一年度偵字第七二九
    三卷第三頁至第四頁，乙○九十一年六月二十七日、九十一年八月二十六日筆錄
    ），同案被告己○○、午○○復於警詢中供承被害人戊○○提供之失竊工具型錄
    無誤（見九十一年度偵字第五七二四號卷第一０二頁至一０三頁、第一０四頁至
    第一０五頁、第一０六頁），被告酉○○上揭自白應認與事實相符，堪以採信。
    同案被告己○○、午○○嗣於偵審中分別否認午○○有參與附表一編號所示之
    竊行，要屬事後迴護、卸責之詞，不足採信。被告酉○○有為附表一所示之竊行
    ，事證明確，均堪認定。
二、論罪科刑：
    (一)查附表一編號所示之破壞剪一支，既得用以切斷鐵窗之鐵條，在客觀上顯具
      有危險性，持以行竊，足以對人之身體、生命、安全構成威脅，應屬兇器。核
      被告酉○○所為附表一編號所示竊行，係犯刑法第三百二十一條第一項第二
      款、第三款之攜帶兇器毀越安全設備竊盜罪，所為附表一編號至所示竊行
      ，係均犯刑法第三百二十條第一項之普通竊盜罪，所為附表一編號所示竊行
      ，係犯刑法第三百二十一條第一項第二款、第四款之結夥三人以上毀越安全設
      備竊盜罪。被告酉○○就附表一編號所示之犯行，與同案被告午○○之間，
      就附表一編號所示之犯行，與不詳成年男子間，就附表一編號、所示犯
      行，與同案被告己○○間，就附表一編號所示之犯行，與同案被告己○○、
      午○○間，各有犯意聯絡及行為分擔，均為共同正犯。被告酉○○所為如附表
      一所示之六次竊盜犯行，時間緊接，手法雷同，觸犯犯罪基本構成要件相同之
      罪名，顯係基於竊盜之概括犯意反覆實施，為連續犯，依刑法連續犯之規定論
      以一情節最重及竊取財物價值最高之結夥三人以上毀越安全設備竊盜罪。
    (二)按刑法第三百二十二條規定以竊盜為常業之罪，指以竊盜為職業者而言，不以
      行竊次數為標準，苟非以行竊為謀生之職業，縱有多次行竊，仍難以常業竊盜
      論擬（最高法院三十年上字第三二八號判例意旨參照）。又常業犯係以犯罪為
      職業並恃以維生，自有以犯罪不法所得為其主要生活依據之客觀事實為必要，
      始克符合恃以為生之旨趣（最高法院九十一年度臺上字第三六五０號判決意旨
      參照）。查被告酉○○於警詢及偵查中皆未曾供稱：其係以竊盜為常業並恃為
      營生之語，僅供稱：其跟隨他人為竊行，有時可分得二、三千元，有時則未分
      到，偷車是為代步用等語，有警詢及偵查筆錄在卷可稽；嗣於乙○審理時，其
      並否認有竊盜常業犯罪之意思，稱：我當時在搬家公司做云云。而公訴人認被
      告酉○○有常業竊盜犯罪之犯意及事實，係以：本件被告酉○○、午○○、丁○○、己○○及案外人卯○○等人所違犯如起訴書犯罪事實欄附表一至附表七
      所示之竊盜犯行，次數甚多，所得財物價值不少，顯現賴以為業，則被告酉○○、午○○、丁○○、己○○、卯○○等人主觀上實有以此為業、賴以維生之
      意思等語為據。但被告酉○○成立竊盜犯罪之犯行共僅六件，原起訴書對被告
      酉○○部分亦僅列七件竊盜犯嫌，惟公訴人卻將被告酉○○未涉及之本案其餘
      被告涉犯之其他二十餘件竊行，列為考量被告酉○○是否有以竊盜犯行為業、
      賴以為生之犯意、事實之依據，殊有違刑法罪刑止於行為人一身之個人責任原
      則。觀以被告酉○○本案成罪之竊盜犯行之態樣、竊取財物之性質、次數，其
      近年並未有竊盜之前科，有臺灣高等法院檢察署刑案紀錄簡覆表、臺灣高等法
      院被告全國前案紀錄表、臺灣板橋地方法院檢察署刑案資料查註紀錄表各一份
      在卷可考，而本案其又係自首竊盜犯行（詳後述），若其有常業竊盜犯罪之意
      思及恃以為生之事實，其理應會欲持續為竊行以維營生，當不會在警員尚未發
      覺其竊盜犯罪之前，先自動供出竊行，自絕生活主要來源，公訴人復未提出足
      以證明被告酉○○係以竊盜犯罪不法所得為其主要生活依據之客觀證據，尚難
      認被告酉○○本案六件竊行有以常業恃以維生之意思及有足以表徵常業犯之事
      實。公訴人認被告酉○○上揭竊行，均係犯刑法第三百二十二條之常業竊盜罪
      ，尚有未洽，其此部分起訴法條應予變更。
    (三)按刑法第六十二條自首規定所稱之「未發覺」，乃指犯罪事實未為有偵查犯罪
      職權之公務員發覺，或犯罪事實雖已發覺，而犯人為誰尚不知者而言。又此所
      謂之發覺犯罪事實，固以有偵查犯罪職權之公務員已知該犯罪事實之梗概為已
      足，無須確知該犯罪事實之真實內容為必要，所知之人亦僅須知其有犯罪嫌疑
      即為犯罪業已發覺，不以確定其人為該犯罪之真兇無訛為必要。但「知其有犯
      罪嫌疑」，並不包括單純主觀上之懷疑，而係指有確切之根據得為合理之可疑
      。查被告酉○○為警持法官簽發之搜索票搜索其住處查獲之證物僅是與毒品案
      件有關之吸食器等物，被告酉○○係於警詢中主動陸續供述其有為附表一所示
      之犯行，承辦警員再根據其供述查得被害人製作筆錄或查獲相關贓證物，其中
      唯一例外是附表一編號所示之竊車犯行，乃被告酉○○因毒品案件為警查獲
      後至九十一年二月十六日凌晨二時二十四分許開始製作警詢筆錄之前，其已供
      述有為該次竊車行為，警察始得知為警於九十一年二月八日八時許在三重市○○○○街清傳商職前尋得之車號ＦＮ－一二六五號小客車為其所竊取等情，有
      搜索筆錄、扣押物品目錄表、被告酉○○各次警詢筆錄及申○○、寅○○、宙
      ○○、辛○○、戊○○警詢筆錄之記載可證。足見在被告酉○○於警詢中自承
      有為附表一所示竊行前，警察機關尚不知被告酉○○有涉嫌上揭犯行，即難謂
      警察對被告酉○○曾為該等竊行獲有何確切之根據可得合理之懷疑。縱使警察
      先前已有所懷疑（警察對被告酉○○聲請之搜索票上載：有關毒品及竊盜之相
      關贓證物），但因於搜索時僅查獲與毒品案件有關之證物，依當時情況觀之，
      亦應僅係單純主觀上懷疑或推測被告酉○○可能涉及不知時間、地點之竊案而
      已。從而，在被告酉○○未自承涉案之前，該管之公務員尚未發覺被告黃頌監
      有為附表一所示之竊行。是被告酉○○於警詢中自動供承警察尚未發覺之該等
      竊行，利於案件之偵查，嗣並接受裁判，顯已合於刑法第六十二條前段自首規
      定之要件，爰依該條規定減輕其刑。
    (四)茲審酌被告酉○○曾於八十六年、八十七年間，因違反麻醉藥品管理條例案件
      ，經乙○及臺灣高等法院各判處有期徒刑陸月及伍年貳月確定，經付執行，八
      十九年六月五日縮刑假釋出監，嗣其假釋於九十一年間經撤銷，殘刑有期徒刑
      貳年玖月又拾伍日再付執行，現尚在執行中，有上開簡覆表、前案紀錄表、查
      註紀錄表各一份在卷可憑，其於該假釋期間內，不知警惕，再為本案犯行，其
      本案竊行共六件，犯罪所生之危害非輕，本應從重量刑，惟念其本案係自首，
      且因其供述查獲其本人及本案其他共同被告部分竊行之贓物，減少被害人損失
      ，防止危害之繼續發生，足可認其有悔意等一切情狀，量處如主文第一項所示
      之刑。
三、附表一編號所示被告酉○○等人用以行竊之破壞剪一支，非屬被告酉○○或共
    犯午○○之所有物，為被告酉○○供述在卷，依刑法第三十八條第三項前段規定
    ，不得宣告沒收。又附表一編號、所示竊行所使用之鑰匙各一支，均未扣案
    ，其中編號者，被告酉○○並曾供稱：已丟棄等語，為免日後執行困擾，認無
    庸宣告沒收。
四、公訴意旨另以：被告酉○○於九十年十二月二十九日凌晨五時許，在桃園縣蘆竹
    鄉○○路與五福一路交岔路口，竊取被害人許治平所有、停於該處之車號ＢＴ－
    八七九０號自用小客車一部等語。公訴人認被告酉○○有此部分犯嫌，係以被告
    酉○○坦承不諱，及該車於九十一年一月二十一日十五時四十分許，在臺北縣新
    莊市○○路二九五巷五六號前尋獲，經警採集之指紋，其中有與存檔之被告酉○○指紋卡之左小指指紋相符者，有內政部警政署刑事警察局鑑驗通知書為據等，
    資為論據。按犯罪事實應依證據認定之，無證據不得推定其犯罪事實。刑事訴訟
    法第一百五十四條定有明文。次按事實之認定，應憑證據，如未能發現相當證據
    ，或證據不足以證明，自不能以推測或擬制之方法，以為裁判基礎（最高法院四
    十年臺上字第八六號判例意旨參照）。且認定不利於被告之事實，須依積極證據
    ，苟積極證據不足為不利於被告事實之認定時，即應為有利於被告之認定，更不
    必有何有利之證據（最高法院三十年上字第八一六號判例意旨參照）。而認定犯
    罪事實所憑之證據，無論係直接證據或間接證據，其為訴訟上之證明，須於通常
    一般之人均不致有所懷疑，而得確信其為真實之程度者，始得據為有罪之認定，
    倘其證明尚未達到此一程度，而有合理之懷疑存在，無從為有罪之確信，復無其
    他調查途徑可尋，法院即應為無罪之判決（最高法院七十六年臺上字第四九八六
    號判例意旨參照）。經查被告酉○○於九十一年四月二十三日之警詢中，經警告
    知其涉嫌此部分竊行後，即否認有此部分犯行，辯稱：我沒有偷此車，沒有印象
    ，不認識許治平，我沒有乘坐過該車等語（見九十一年度偵字第八一二五號卷第
    十一頁），嗣檢察官並未就此部分犯行訊問被告酉○○（見九十一年度偵字第三
    五九五號卷第一０九頁）。公訴人認被告酉○○曾對此部分犯行坦承不諱，實與
    卷內資料不符。被告酉○○嗣於乙○審理時否認有此部分犯行，辯稱：我沒有去
    過蘆竹鄉，這件不是我偷的等語。而公訴人所舉之內政部警政署刑事警察局鑑驗
    通知書，固記載：送鑑指紋膠片上計有可資比對指紋一枚，經輸入電腦比對再由
    人工確認結果，與本局檔存酉○○指紋卡之左小指指紋相符等語，有內政部警政
    署刑事警察局鑑驗通知書一份及所附之指紋膠片影本、指紋卡影本在卷足考（見
    九十一年度偵字第三五九五號卷第九六頁至第一０五頁）。但該等鑑驗通知書、
    指紋膠片影本等資料均未標明該枚指紋係在尋獲之車號ＢＴ－八七九０號自用小
    客車車體何處採集而得，採證程序實有瑕疵。再參以被告酉○○於本案自動供述
    竊行之態度，及被害人許治平於警詢中已證稱：我不認識酉○○等語，未目擊行
    竊者為何人（見九十一年度偵字第三五九五號卷第一００頁）等情，本案實不能
    排除被告酉○○因偶然接觸該車車體之動作致留下該枚指紋之可能性，尚不得以
    在小客車車體不明處採得之一枚指紋，遽行推斷於上揭時地竊取該車者確為被告
    酉○○。公訴人所舉證據尚無法證明被告酉○○確有竊取車號ＢＴ－八七九０號
    小客車之犯行，被告酉○○此部分犯罪應屬不能證明，惟因公訴意旨認被告酉○○此部分犯嫌，與前開論罪科刑部分，有常業犯之實質上一罪關係，爰不另為無
    罪判決之諭知。
貳、被告丁○○部分：
甲、有罪判決部分：
一、事實認定之理由：
    (一)訊據被告丁○○對事實欄三所示之竊行坦承不諱，並經證人丙○○、子○○於
      警詢及乙○審理時指認被告丁○○確有為該次竊行無訛，且有證人丙○○於警
      詢中提出被告丁○○於現場留下之黑色油壓剪一支扣案可資佐證，應認被告丁○○此部分自白與事實相符。而九十年九月二十五日十八時三十分許，已屬日
      沒後之夜間（當日日沒時間為十七時四十七分許），亦有九十年臺北地區日出
      沒時刻表一份在卷可參。
    (二)公訴意旨另認，被告丁○○於右揭時地為華隆公司警衛丙○○發覺，丁○○為
      脫免逮捕，即持油壓剪攻擊丙○○，而當場施以強暴，因認被告丁○○此次竊
      行有刑法第三百二十九條規定準強盜行為之情狀等語。公訴人認被告丁○○有
      為脫免逮捕持油壓剪攻擊丙○○而當場施以強暴之行為，係以：本件查獲始末
      ，係同案被告酉○○主動陳稱：丁○○告訴我，曾在偷竊時，被人發現，而對
      他人攻擊才脫逃等語，嗣為警方依此線索，尋得被害人，並制作筆錄，衡情此
      項事實甚為隱秘，如非被告丁○○告訴酉○○，則酉○○又如何得知，顯見酉
      ○○非胡亂攀誣，且被告丁○○於行竊之際，為被害人丙○○發現欲上前制止
      ，竟為被告丁○○持油壓剪攻擊一節，業經被害人丙○○於警詢中證述綦詳等
      ，資為論據。按刑法第三百二十九條之準強盜罪以竊盜或搶奪，因防護贓物、
      脫免逮捕或湮滅罪證而當場施強暴脅迫為要件，是行為人主、客觀上須以實施
      強暴脅迫為手段，以達防護贓物、脫免逮捕或湮滅罪證之目的，始屬相當，如
      欠缺此項手段、目的關係，即難以本罪相繩（最高法院八十八年度臺上字第二
      一八三號判決意旨參考）。經查：
      (1)被告丁○○於偵查中已否認有何為脫免逮捕施強暴之行為，辯稱：「我是進
        入工廠內想偷，但被警衛發現，有二個警衛要抓我，我手上沒東西，就抓了
    地上鐵線，由窗口跑掉」云云；「我沒有拿到東西，我是空手，我是拿地上
        撿到的電線，打窗戶然後跑掉」云云（見九十一年度偵字第三五九五號卷第
        八九頁至第九四頁、第一一四頁正面）。其嗣於乙○審理時則先後供稱：「
        我是用我的手去擋他們的棍子，我只帶扳手（約十公分長）一支行竊，我在
        現場拾得約七、八十公分的油管或電線，把窗戶打破就跑掉，他們有二人打
        我」云云（見乙○九十一年六月二十七日筆錄）；「我承認華隆公司我有去
        ，他們說我有拿東西跟他們抵抗，我是被他們打跑的，我兩手空空」云云（
        見乙○九十一年八月二十六日筆錄）；「我當時是在二樓，他們進來時我電
        線拿到手，放在窗戶底下，我本來要走了，看到二個人進來，我就躲起來，
        他們進來我沒有路可以出去，他們拿棒子一直打我，我說不要這樣子，他們
        其中一個人從背後抓著我，我就蹲下來身上一直扭，就跑掉了」；「我是從
        後門進去，二樓是爬窗戶進去，我帶一支小支黑色的油壓剪進去，我在華隆
        公司打破窗戶跑掉時沒有拿電線，那時我將電線丟在地上，當時檢察官問我
        拿什麼東西去，我說有帶扳手去，我扳手當時和電線放這一起，沒有帶走，
        扳手是十二號或十四號的那種，黑色剪子是我帶的，但是我沒有帶紅色的剪
        子」云云（見乙○九十二年八月十五日筆錄）；「我當時被打，我是為了躲
        棍子才拉棍子，子○○是抱著我，我要走的時候是拿銅線沒有揮，我是要打
        破玻璃」云云（見乙○九十二年八月二十九日筆錄）。被告丁○○自始否認
        有何持剪子或他物攻擊丙○○之情事。
      (2)同案被告酉○○既未於被告丁○○至華隆公司行竊時在現場目擊事件之經過
        ，其所述：丁○○告訴我，曾在偷竊時，被人發現而對他人攻擊才脫逃云云
        ，係以聽聞自被告丁○○在審判外之陳述作為內容而為轉述者，應屬傳聞證
        據，不得採為判決之基礎（最高法院八十八年度臺上字第四一六九號、八十
        七年度臺上字第三四七三號判決意旨參考）。
      (3)證人丙○○於九十一年四月七日及同月十七日警詢中係證稱：「我任職的華
        隆公司中和廠房現在是停工狀態，大約於九十年九月底，應是二十五日或二
        十六日右右的晚上十八時三十分許，我正在巡視工廠，發現其中有一扇門打
        開，我便往前查看，發現一名男子在竊取廠內電銅板及電線，我欲上前制止
        ，該男子隨即持手中油壓剪毆打我，我無法抵抗，最後才被他逃走，我沒有
        直接被打到，他打我時，我有閃一下，才躲開的，（警方提示丁○○照片）
        就是相片中男子偷工廠的電線，並持油壓剪毆打我。我發現他時有和他在工
        廠內對峙十五至二十分鐘，他才持油壓剪打我，才被他逃走，我可以清楚指
        認就是相片中的男子沒錯」等語；「我當日所看到的竊嫌就是丁○○，他是
        持一把小支黑色剪子及一把紅色長剪子，當時是持紅色剪子向我揮一下，幸
        好沒打到我，該二支剪子都是偷工廠電纜線的工具，他逃跑時，二把工具均
        丟在現場，現已交給警方」等語（均見九十一年度偵字第九０一五號卷第八
        頁至第十頁），並提出大、小油壓剪（即臂力剪）各一支為證。但證人丙○○經乙○傳訊到庭與被告丁○○對質敘述當日事發經過時，結證稱：「我任
        職於華隆股份有限公司，在三五五號這裡當守衛，三五五號是工廠，三五一
        號是公司，那時候工廠也停電，那段期間工廠電線常常被偷，公司要我們按
        三班去巡邏，我們進去發現有異樣，他應該是從工廠後面進去的，他偷竊的
        是二樓電纜室，我們在二樓發現異樣就跳進電纜室裡，因為那個門我們是用
        綁住的，所以我們也是跳窗戶進去，就發現嫌犯（指認丁○○），就發生短
        暫的扭打，被告後來跳窗戶跑掉了。（問：怎麼扭打？）那時候工廠停廠沒
        有燈，我們有帶手電筒及棒子，當時我們有二個人，我們發現要抓他，但是
        他很壯，我跟我同事子○○衝進去看到有人，我們拿木棒打了一下，被告趁
        機就跑掉了。（問：你剛才不是說有扭打？）他跟我同事有接觸，他好像有
        抓我同事的脖子，我同事要抓到，反而被勒住脖子，我們鬆懈一下他就打破
        窗戶跑掉了。〔問：對警訊筆錄記載有何意見？（提示並告以要旨）〕他有
        沒有拿工具對我揮我已經記不起來了。（問：你有沒有看到他的手上有拿剪
        子？）好像有，我進去的時候把窗戶關起來，他把玻璃打破一定有工具，工
        具留在現場。（問：當時你有沒有拿工具揮被告？被告有沒有拿工具揮你？
        ）他沒有拿工具揮我，我是有拿木棒打他。〔問：對警訊那時候講的你說他
        拿工具揮你是否還記得？（提示並告以要旨）〕不記得了。（問：有對峙十
        幾分鐘那麼久嗎？）應該沒有。他要走的時後有揮一下，打破玻璃就走了。
        （問：拿什麼揮？）紅紅的東西。電纜線是紅色的。現場是有有紅色的剪子
        ，他有揮，但是是拿剪子還是電纜線不記得了，他偷的是電路板、電纜線，
        有些都已經拆好了」等語（見乙○九十二年八月十五日筆錄）。綜觀證人丙○○前後之證言：證人丙○○於警詢中根本未提及被告丁○○有遭警衛持棍
        擊打，及被告丁○○與另一名警衛子○○有相互扭住之情節；而證人丙○○
        於警詢中所謂：對峙十五分鐘至二十分鐘云云，亦顯與常理不合；且其於警
        詢中所稱：「該男子持手中油壓剪毆打我，我無法抵抗，最後才被他逃走，
        我沒有直接被打到，他打我時，我有閃一下，才躲開」云云，與其於乙○審
        理時所述被告丁○○要走時揮一下云云，截然不同；所謂「揮一下」係指何
        種動作，是否朝向丙○○或子○○揮舞，抑或是虛晃一下，證人丙○○於乙○審理時亦始終無法說明清楚。又因當時已屬夜間，屋內沒有燈光，現場之
        電纜線亦係紅色，則當時被告丁○○所持之物究竟係紅色油壓剪，抑或是電
        纜線，亦實有疑問。查人之記憶會隨時間之經過而有所淡退，固屬事理之常
        ，但既係證人親身體驗之事實，且遭遇類此於發現竊賊時遭竊賊持物攻擊之
        事件，因情況特殊，對於大概之過程，應均尚有所記憶，當不至於就上述重
        要關節會為如此差異甚大之證述。證人丙○○於警詢中所為證述之記載，究
        竟係實情，抑或是受承辦人員之誘導而有誇大、渲染，實有待商榷。
      (4)因證人丙○○前後所述之情節歧異，乙○為究明實際情況，傳訊證人子○○
        ，其到庭結證稱：「他（指丁○○）是偷竊銅線跟銅板。當天我跟丙○○上
        去二樓巡視，當時玻璃的鋁門被打開，本來我們長官有用鐵線鎖起來，我們
        就跳窗戶進去看看，我們發現他在桌子底下，我們進去要接近的時候他把桌
        子往我們這邊翻過來，是沒有打到我，丙○○我不曉得，我們當時有拿木棍
        進去巡邏，他就搶我的木棍，我是站在被告旁邊，他要把我搶走，但是最後
        沒有搶走只是拉來拉去，他說有話好講，我的同事拿掃把，他退到玻璃旁邊
        ，手拿電纜線，對我們揮一下，他就用銅線把窗戶打破跑走了，我忘記現場
        有查到一個黑剪及紅色的剪子，他手上不曉得是拿銅線還是油壓剪，因為當
        時很暗看得不是很清楚，但是我確定他有拉我的棍子及有拿東西有揮的動作
        。他在搶棍子時跟我平行，我也沒有抱住他，我們同事看到他把桌子翻起來
        時，有拿掃把打他幾下，被告叫很大聲，我在我同事後面，我向前的時候要
        拿棍子打他，他把我的棍子抓住互相搶來搶去。（證人子○○當庭比被告揮
        銅線與證人的距離：當庭丈量約四六公分）」等語（見乙○九十二年八月二
        十九日筆錄）。證人子○○固稱：被告丁○○有翻桌子、與子○○間有拉扯
        棍子、有拿物「揮一下」等動作。但被告丁○○翻桌子之動作，係證人丙○○始終未證述過之情節，而依被告丁○○躲於桌下為人發現，其翻桌雖有朝
        向子○○之外觀，但並未觸碰到子○○等情形觀之，被告丁○○翻桌之力量
        尚小，其翻桌之目的，固可認係欲起身逃離現場，但尚難進一步推認其有欲
        對子○○施暴之意圖，蓋如其確有此目的，理應會將桌子抬起朝向子○○等
        人用力丟去。而被告丁○○在遭丙○○持物毆打後，見子○○亦持棍子朝向
        其擊打，伸手抓住棍子，稱有話好說，亦應僅係抵擋子○○攻擊行為，被告
        丁○○縱有與子○○為拉棍之動作，其既未搶下該木棍進而對子○○有為攻
        擊行為，其此一拉棍動作應僅係排除被人毆打之被動行為，尚難認屬積極對
        子○○為暴行之強暴行為。至於所謂被告丁○○持物「揮一下」之動作，因
        其無進一步持物丟擲攻擊子○○等人之行為，亦難逕予認定被告丁○○此一
        模糊不清之「揮一下」動作，係屬為脫免逮捕而對子○○等人施暴之強暴行
        為。又證人子○○之證言亦否定證人丙○○所述現場有發生短暫的扭打，被
        告丁○○有抓子○○脖子等語之證言。
      (5)綜上，證人丙○○前後所述不一，其與證人子○○所述情節亦有不相符之處
        ，所為「揮一下」之證言亦模糊不清，不足以認定被告丁○○當時有為脫免
        逮捕而當場施以強暴之情狀。公訴人認被告丁○○有為上揭強暴行為，尚有
        誤會。至於扣案之紅色油壓剪一支，證人丙○○、子○○於乙○審理時既均
        不能肯定被告丁○○有持該支紅色油壓剪行竊之事實，證人丙○○亦承認該
        處當時常發生失竊之事，則該支紅色油壓剪是否確係被告丁○○留於現場，
        亦有疑問，尚難認該支紅色油壓剪亦是被告丁○○持以行竊之物。
    (三)綜上論述，被告丁○○有為事實欄三所示之竊行，事證明確，其竊盜犯行洵堪
      認定。
二、論罪科刑：
    (一)被告丁○○攜以行竊之黑色油壓剪一支、長約十公分之扳手一支，在客觀上顯
      具有危險性，持以行竊，足以對人之身體、生命、安全構成威脅，應屬兇器。
      又被告丁○○為事實欄三之所示之竊行，其為丙○○等人發現時已將竊取之電
      纜線等物置於窗戶下之事實，為其自承在卷，證人丙○○亦證稱：他偷的是電
      路板、電纜線，有些都已經拆好等語，顯見其當時已將竊取之電路板、電纜線
      移置於自己實力支配之下，其竊盜行為應屬既遂，核其所為，係犯刑法第三百
      二十一條第一項第一款、第二款、第三款之攜帶兇器毀越安全設備於夜間侵入
      有人居住之建築物竊盜罪。公訴人認被告丁○○此部分行為，應成立刑法第三
      百二十九條、第三百二十八條第四項、第一項之準強盜未遂罪，尚有未洽，其
      此部分起訴法條應予變更。
    (二)查被告丁○○曾於八十九年間，因妨害家庭案件，經臺灣桃園地方法院判處有
      期徒刑月，如易科罰金以佰元折算壹日確定，雖於九十年三月二十六日經
      執行易科罰金，惟其於九十二年間，因竊盜案件，經臺灣新竹地方法院於九十
      二年三月二十一日以九十一年度易字第七二０號判決，判處有期徒刑柒月，九
      十二年四月二十一日確定，其上開二有期徒刑經臺灣新竹地方法院於九十二年
      六月三十日裁定定應執行刑有期徒刑玖月確定，經付執行，其先前已易科罰金
      執行之有期徒刑月部分予以扣除，現尚在執行其餘有期徒刑陸月部分，有臺
      灣高等法院被告全國前案紀錄表一份在卷可憑。按被告犯應併合處罰之數罪，
      經法院分別判處有期徒刑確定，並依檢察官之聲請，以裁定定其數罪之應執行
      刑確定，該數罪是否執行完畢，係以所定之刑全部執行完畢為斷。其在未裁定
      前已先執行之有期徒刑之罪，因嗣後合併他罪定應執行刑之結果，檢察官所換
      發之執行指揮書，係執行應執行刑，其前已執行之有期徒刑部分，僅應予扣除
      ，不能認為已執行完畢（最高法院八十八年度臺非字第二八五號判決意旨參照
      ）。是被告丁○○上開妨害家庭案件之有期徒刑月，因與嗣後之竊盜案件有
      期徒刑合併裁定定應執行刑，已執行該月有期徒刑不能認為執行完畢，公訴
      人認被告丁○○該月有期徒刑已執行完畢，其本案應適用刑法累犯之規定等
      語，尚有誤會。
    (三)又查被告丁○○曾基於意圖為自己不法所有之概括犯意，於八十九年六月九日
      凌晨二時許，與潘鵬光、李興耀共三人，在新竹市北區海濱里蟹仔埔一四七之
      一號前，共同竊取車號ＡＫ─六九一號營業用大貨車一部及張椒婉所有之鋁料
      一批；復於同年七月八日凌晨零時五分許，丁○○夥同潘鵬光、李興耀、彭宗
      琅共四人，共同持在客觀上可供兇器使用之剪刀柄自製起子一支、美工刀一支
      、鏍絲起子二支，竊得周應欽管有、停於該處之車號九Ｆ─四三五號大貨車，
      為警於八十九年六月九日、同年七月八日先後查獲等事實，經臺灣新竹地方法
      院於九十二年三月二十一日，以九十一年度易字第七二０號判決，判處有期徒
      刑柒月，九十二年四月二十一日確定（下簡稱：前案）等情，有臺灣高等法院
      被告全國前案紀錄表、臺灣新竹地方法院九十一年度易字第七二０號刑事判決
      各一份在卷足稽。惟按連續犯之所謂出於概括犯意，必須其多次犯罪行為自始
      均在一個預定犯罪計劃以內，出於主觀上始終同一犯意之進行，若中途另有新
      犯意發生，縱所犯為同一罪名，究非連續其初發的意思，即不能成立連續犯（
      最高法院七十年臺上字第六二九六號判例意旨參照）。查被告丁○○本案竊盜
      犯罪之時間，係九十年九月二十五日，其前案確定判決認定之竊盜犯罪時間為
      八十九年六月九日及同年七月八日，其前後案犯行相距時間已有逾一年一月之
      遙，相距過久，其間並無被告丁○○有為其他相類竊行之事證，而且該前後案
      之犯罪態樣及地點相異，實難認被告丁○○本案竊盜犯行，與其前案確定判決
      認定之竊行，係自始出於同一個預定之犯罪計劃以內。被告丁○○所為本案竊
      行，應係出於新的犯意，而與其於相隔一年前之八十九年八月以前之竊行，並
      無概括犯意之連續犯之裁判上一罪關係存在，前案確定判決之既判力應不及於
      被告丁○○本案竊盜犯行，合先敘明。茲審酌被告丁○○本案有證據之竊行雖
      僅一件，但其有上述前案之竊盜前科，於前案為警查獲後，在該案偵查期間，
      再為本案竊行，顯無悔意，惡性非輕，其本案犯罪之動機應係貪圖不法利益，
      且有攜帶兇器侵入有人居住建築物之情形，犯罪所生之危害不輕，在證人丙○○出面指認始承認犯行之態度等一切情狀，量處如主文第二項所示之刑。
三、扣案之被告丁○○用以行竊之黑色油壓剪一支，屬被告丁○○所有，為其供述在
    卷，依刑法第三十八條第一項第二款規定，宣告沒收。另被告丁○○用以行竊之
    鐵製扳手一支，既未扣案，復無證據證明該支扳手現尚存在而未滅失，為免日後
    執行之困擾，尚無庸宣告沒收。另扣案之紅色油壓剪一支，尚不能認定係被告丁○○用以行竊之所有物，業見前述，依刑法第三十八條第三項前段規定，不得宣
    告沒收，附此敘明。
乙、無罪判決部分：
一、公訴意旨略以：被告丁○○意圖為自己不法之所有，以犯竊盜罪為常業之犯意聯
    絡，單獨或共同為附表二所示之竊行（其時間、地點、共犯姓名、被害人、所竊
    物品詳如附表二所示），並賴以維生，恃之為常業等語；因認被告丁○○此部分
    行為係犯刑法第三百二十二條之以犯竊盜罪為常業罪嫌等語。
二、按犯罪事實應依證據認定之，無證據不得推定其犯罪事實，刑事訴訟法第一百五
    十四條定有明文。而認定犯罪事實所憑之證據，須適於為被告犯罪事實之證明者
    ，始得採為斷罪資料。被告之自白，雖為證據之一種，但依刑事訴訟法第一百五
    十六條第一項規定，被告之自白，須非出於強暴、脅迫、利誘、詐欺、違法押
    或其他不正之方法，且與事實相符者，始得為證據。又依同條第二項規定，被告
    之自白，不得作為有罪判決之唯一證據，仍應調查其他必要之證據，以察其是否
    與事實相符。立法目的乃欲以補強證據擔保自白之真實性，亦即以補強證據之存
    在，藉之限制自白在證據上之價值，防止偏重自白，發生誤判之危險。以被告之
    自白，作為其自己犯罪之證明時，尚有此危險；以之作為其他共犯之罪證時，不
    特在採證上具有自白虛偽性之同樣危險，且共犯者之自白，難免有嫁禍他人，而
    為虛偽供述之危險。是則利用共犯者之自白，為其他共犯之罪證時，其證據價值
    如何，按諸自由心證主義之原則，固屬法院自由判斷之範圍。但共同被告不利於
    己之陳述，雖得採為其他共同被告犯罪之證據，惟此項不利之陳述，須無瑕疵可
    指，且就其他方面調查，又與事實相符者，始得採為其他共同被告犯罪事實之認
    定。若不為調查，而專憑此項供述，即為其他共同被告犯罪事實之認定，顯與刑
    事訴訟法第一百五十六條第二項之規定有違。因之，現行刑事訴訟法下，被告之
    自白，或共同被告不利於己之陳述，其證明力並非可任由法院依自由心證主義之
    原則，自由判斷，而受相當之限制，即尚須另有其他必要之補強證據，來補足其
    自白之證明力，始得採為斷罪資料。而上開所謂共犯，包括任意共犯及必要共犯
    （含對向犯罪之共犯）。所謂補強證據，則指除該自白或不利於己之陳述本身之
    外，其他足以證明自白之犯罪事實確具有相當程度真實性之證據而言，雖所補強
    者，非以事實之全部為必要，但亦須因補強證據與自白之相互利用，足使犯罪事
    實獲得確信者，始足當之。又共同被告或共犯之前後供述是否相符，有無重大矛
    盾，指述是否堅決，態度是否肯定，與被告是否相識，所述被告之家庭狀況是否
    無誤等情，僅足為判斷其供述是否具有瑕疵之參考，因仍屬自白或對己不利陳述
    之範疇，尚不足作為其供述與事實相符之補強證據。從而，共同被告雖經自白，
    苟查無補強證據足資擔保其所為不利於其他共同被告供述之真實性，其該部分自
    白應根本失其證據之證明力，不得採為判斷事實之根據。
三、公訴人認被告丁○○涉犯附表二所示之竊行，係以：被告丁○○雖否認有該等竊
    行，辯稱：不知同案被告酉○○為何會如此說，可能是陷害云云，惟同案被告酉
    ○○為警追查毒品案件時，即主動告知犯竊盜犯行，並帶同警方尋獲附表二編號
    之失竊車，並詳述何項編號之犯罪為何人，且其供述部分共同被告之犯行，亦
    經共同被告承認，同案被告酉○○所言即非憑空杜撰，況且同案被告酉○○於警
    方追查毒品案件時，如未主動告知犯竊盜犯行，並帶同警方尋獲部分贓證物品者
    ，警方又有何憑證追查本案竊盜案件，甚且，同案被告酉○○於警詢時雖有供述
    被告丁○○之姓名，但報告單位以無法查證為由而未進一步追查，則共同被告酉
    ○○最初所供情節，在警方未追查之下，又如何陷害被告丁○○等人？再者，本
    案多數犯罪事實，均係循同案被告酉○○所供述情節下，逐一查獲，則被告酉○○所言自較被告丁○○之辯解可採，此外，復核與附表二所示之被害人於警詢時
    證述之情節相符，並有贓物認領保管單及車輛竊盜、車牌失竊資料個別查詢報表
    ─查詢車輛認可資料等書證在卷可稽，是被告丁○○辯解，即不足採信等，資為
    論據。
四、訊據被告丁○○否認有為附表二所示之竊行，辯稱：我當時與黃認識約一個多月
    ，二人只有口角而已，他曾來我家，我就會少東西，我也曾質問他，不歡迎他來
    云云。經查觀以公訴人所舉認被告丁○○涉犯附表二所示竊行之證據，純係以共
    同被告酉○○之供述為據。即：附表二編號所示之小客車係共同被告酉○○帶
    同警方至樹林市○○街二十號前之停車場內尋獲，供稱：「我於九十年十二月間
    至丁○○住處找丁○○聊天，丁○○叫我拿東西至光榮街二十號前停車場放置於
    車號七Ｇ－八九四九號箱型車上，丁○○告訴我，該車是偷來的」等語，被害人
    天○○於警詢中則僅能陳述其車失竊時間、地點，而不知竊車人之特徵；附表二
    編號所示之竊行，被告酉○○供稱：係與丁○○一同行竊等語，而證人即甲○
    橫尾科技股份有限公司之人員寅○○亦無法具體說出行竊者之特徵（查因被告酉
    ○○坦承有參與此次竊行，而得以寅○○之證述作為被告酉○○有為此竊行之補
    強證據，互相利用，與被告丁○○部分不同），俱有警詢筆錄在卷可查（見重警
    刑字第五四三五號卷第五頁背面、第七頁正面、第十頁，九十一年度偵字第五七
    二四號卷第六五頁以下）。其中就車號七Ｇ－八九八四號箱型車部分，承辦警察
    機關並未對該車進行採取指紋等蒐集證據之程序，以查證其上有無顯示被告丁○○曾使用該車之證據。是公訴人就共同被告酉○○所供述被告丁○○有為附表二
    所示竊行，並未提出任何補強證據。公訴人所舉之查獲過程，稱：無誣陷可能云
    云，僅能作為判斷共同被告酉○○供述是否具有瑕疵之參考，因仍不脫自白或對
    己及共同被告不利陳述之範疇，均不足作為其供述與事實相符之補強證據。又共
    同被告酉○○所供述之本案共同被告某些部分之犯行，縱因有其他補強證據而查
    與事實相符，亦不得以此而謂就其他不同之犯罪事實即不需補強證據。蓋連續犯
    或常業犯之各個行為，本可獨立成立犯罪，祇因概括犯意或常業犯意，法律上以
    一罪論或集合為一罪而已，是故各個行為之犯罪事實認定，均須合於證據法則，
    方屬適法，如以被告或共同被告之自白為認定事實之基礎證據，均應有補強證據
    以為佐證，就不同被告之犯罪事實，更是如此。對於共同被告酉○○所為被告丁○○有為附表二所示竊行之不利於被告丁○○之供述，公訴人既未提出任何足資
    證明其此部分自白確具有相當程度真實性之補強證據，自無從與共同被告酉○○
    之自白相互利用而使被告丁○○確有為附表二所示竊行之犯罪事實獲得確信。既
    查無確實可信之補強證據足資擔保共同被告酉○○供稱被告丁○○有實施或參與
    附表二所示竊行自白之真實性，揆諸前揭說明，其該部分自白即根本失其證據之
    證明力。此外，復查無其他積極證據足資證明被告丁○○有此二次竊盜犯行，其
    此部分常業竊盜犯罪應屬不能證明，爰為無罪判決之諭知。
丙、移送併辦部分：
    臺灣板橋地方法院檢察署九十一年度偵字第二二五三五號偵查案件移送併辦意旨
    略以：被告丁○○於九十一年十一月二十二日凌晨五時三十分許，在臺北縣鶯歌
    鎮○○街二十號旁停車場，徒手竊取臺北縣政府警察局三峽分局鳳鳴派出所因案
    扣留保管之交通號誌牌十個，為警當場查獲；因認被告丁○○此部分犯行亦涉犯
    竊盜罪嫌，且與本案原起訴之該被告之常業竊盜犯罪有一罪關係，為起訴效力所
    及，爰移送併案審理等語。查被告丁○○本案原起訴之常業竊盜罪嫌，既經判決
無罪，與該移送併辦之事實即無一罪關係，非起訴效力所及。又本案判決雖認定
    被告丁○○有為事實欄三所示之竊行，但該竊行犯罪時間為九十年九月二十五日
    ，與移送併辦之其九十一年十一月二十二日凌晨五時三十分許之竊行，相距達一
    年二月之久，實難認時間緊接；且就後者，被告丁○○於偵審中皆供稱：「我以
    為沒有人要，所以將它撿起來，看能否賣錢」云云（見九十一年度偵二二五三五
    號卷第二五頁至第二七頁）；「我以為那是人家不要的，我看那些東西放很久了
    ，而且爛爛的」云云（見乙○九十二年八月十五日筆錄），強調其係臨時起意，
    實難認被告丁○○於九十一年十一月二十二日所為竊行，與相隔一年二月有餘之
    九十年九月二十五日之竊行，係自始出於同一個預定之犯罪計劃以內。被告丁○○於九十一年十一月二十二日所為竊行，縱使成立，亦應係出於新的犯意，與其
    於九十年九月二十五日之竊行，並無概括犯意之連續犯之裁判上一罪關係存在，
    亦非該部分起訴效力所及。綜上，就此移送併辦部分，乙○無從併案審究，應退
    回由檢察官另行偵辦。
、被告己○○部分：
一、公訴意旨略以：被告己○○意圖為自己不法之所有，基於犯竊盜罪為常業之犯意
    聯絡，為附表三所示之竊盜犯行（其時間、地點、共犯姓名、被害人、所竊物品
    詳如附表三所示），並賴以維生，恃之為常業等語；因認被告己○○係犯刑法第
    三百二十二條之以犯竊盜罪為常業罪嫌等語。
二、按被告死亡者，應諭知不受理之判決，刑事訴訟法第三百零三條第五款定有明文
    。
三、查本案被告己○○業於九十二年七月一日死亡，有臺北縣政府警察局三峽分局九
    十二年七月十七日峽警刑字第０九二００一六五二六號函檢送之臺灣桃園地方法
    院檢察署檢察官核發之相驗屍體證明書一份及臺北縣三重市第二戶政事務所九十
    二年八月四日北縣重二戶字第０九二０００五一五六號函檢送之戶籍謄本一份附
    卷可證。依照前揭說明，爰不經言詞辯論，逕為不受理之判決。
四、臺灣板橋地方法院檢察署九十一年度偵字第二四三六號案件移送併辦意旨略以：
    被告己○○意圖為自己不法之所有，於九十一年一月十三日凌晨五時許，在蘆洲
    市○○街九八號對面空地，竊取鄭士賢所有之車號六Ｎ－０一九二號自用小客車
    一部得手，嗣於同年一月十四日十六時許，其駕駛該部小客車行經同市○○街一
    三一巷九號前，為警查獲；因認被告己○○此部分犯行亦涉犯竊盜罪嫌，且與本
    案原起訴之該被告常業竊盜犯罪有一罪關係，為起訴效力所及，爰移送併案審理
    等語。查被告己○○本案原起訴之常業竊盜犯罪事實，既因其人死亡，而諭知公
    訴不受理判決，即與未經起訴之該部分移送併辦之事實無常業犯之一罪關係，亦
    即無犯罪事實一部與全部關係之可言，非本案起訴效力所及，乙○無從審究，應
    退回檢察官另行處理。
五、臺灣板橋地方法院檢察署九十二年度偵字第一０五九四號案件移送併辦意旨略以
    ：被告己○○意圖為自己不法之所有，以其所有客觀上足供兇器使用之Ｔ型螺絲
    起子一支，破壞自用小客車車門之方式，於九十一年十二月二十三日凌晨五時許
    ，在新莊市○○路○段四七號旁之空地，竊取松盈飾品有限公司所有之車號Ｔ二
    －四０二三號自用小客車內之汽車音響主機一台；又於九十二年一月十日七時許
    ，在新莊市○○路十一巷十號前，竊取嘉行企業有限公司所有之車號ＨＯ－六九
    四二號自用小客車內之現金三百餘元；因認被告己○○此部分犯行亦涉犯竊盜罪
    嫌，且與本案原起訴之該被告常業竊盜犯罪有一罪關係，為起訴效力所及，爰移
    送併案審理等語。查被告己○○本案原起訴之常業竊盜犯罪事實，既因其人死亡
    ，而諭知公訴不受理判決，即與未經起訴之該部分移送併辦之事實無常業犯之一
    罪關係，亦即無犯罪事實一部與全部關係之可言，非本案起訴效力所及，乙○無
    從審究，應退回檢察官另行處理。
肆、同案被告午○○部分，俟其到案另審結。
據上論斷，應依刑事訴訟法第二百九十九條第一項前段、第三百條、第三百零三條第
五款、第三百零七條，刑法第二十八條、第五十六條、第三百二十一條第一項第一款
、第二款、第三款、第四款、第六十二條前段、第三十八條第一項第二款，判決如主
文。
本案經檢察官謝宗甫、王正皓到庭執行職務。
中      華      民      國      九十二      年    九    月    二十九日
                                  臺灣板橋地方法院刑事第四庭
                                          法  官
右正本證明與原本無異。
如不服本判決，應於判決送達後十日內向乙○提出上訴狀 (應附繕本) ，上訴於
臺灣高等法院。
                                          書記官    黃美雲
中      華      民      國      九十二      年    十    月    十五    日
附錄本案論罪科刑法條全文
刑法第三百二十一條：
犯竊盜罪而有左列情形之一者，處六月以上五年以下有期徒刑：
一、於夜間侵入住宅或有人居住之建築物、船艦或隱匿其內而犯之者。
二、毀越門扇、牆垣或其他安全設備而犯之者。
三、攜帶兇器而犯之者。
四、結夥三人以上而犯之者。
五、乘火災、水災或其他災害之際而犯之者。
六、在車站或埠頭而犯之者。
前項之未遂犯罰之。
附表一：
┌──┬───┬──────┬──────┬────┬─────┬───┐
│編號│被害人│  時    間  │地點及態樣  │竊取物品│行  為  人│備  考│
├──┼───┼──────┼──────┼────┼─────┼───┤
│  │申○○│九十年十一月│臺北縣三重市│金鍊子一│酉○○、胡│      │
│    │      │某日凌晨    │富華街一七四│條、洋煙│鯤鈺      │      │
│    │      │            │號（凌發祥雜│三條、現│          │      │
│    │      │            │貨店，當時內│金新臺幣│          │    │
│    │      │            │中無人看守）│（下同）│          │      │
│    │      │            │。以借自不詳│約二萬七│          │      │
│    │      │            │姓名者、客觀│千元    │          │      │
│    │      │            │上可供兇器使│        │          │      │
│    │      │            │用之破壞剪一│        │          │      │
│    │      │            │支，將該建築│        │          │      │
│    │      │            │物後方之屬安│        │          │      │
│    │      │            │全設備之鐵窗│        │          │      │
│    │      │            │剪斷並踰越之│        │          │      │
│    │      │            │，入內行竊  │        │          │      │
├──┼───┼──────┼──────┼────┼─────┼───┤
│  │甲○橫│九十年十二月│臺北縣樹林市│電纜線一│酉○○與不│      │
│    │尾科技│二十八日凌晨│保安街二段四│批（數量│詳之成年男│      │
│    │有限公│二時許│十五巷二十三│不詳）  │子        │      │
│    │司（起│            │號（當時公司│        │          │      │
│    │訴書誤│            │歇業中，內中│        │          │      │
│    │載為：│            │無人看守）  │        │          │      │
│    │戌○○│            │            │        │          │      │
│    │）    │            │            │        │          │      │
├──┼───┼──────┼──────┼────┼─────┼───┤
│  │宙○○│九十一年一月│臺北縣三重市│桌巾三、│酉○○、吳│      │
│    │      │二十日凌晨一│六張街一二六│四箱，價│進龍      │      │
│    │      │時許        │巷六之一號前│值約四萬│          │      │
│    │      │            │，將宙○○所│元      │          │      │
│    │      │            │有之車號ＨＣ│        │          │      │
│    │      │            │－七六七六號│        │          │      │
│    │      │            │廂型車之玻璃│        ││      │
│    │      │            │敲破，竊取車│        │          │      │
│    │      │            │內之物      │        │          │      │
│    │      │            │            │        │          │      │
├──┼───┼──────┼──────┼────┼─────┼───┤
│  │辛○○│九十一年一月│臺北縣三重市│衣飾（價│酉○○及吳│      │
│    │      │二十日凌晨二│大同北路一八│值約四萬│進龍      │      │
│    │      │時許（起訴書│二號前（起訴│元）（起│          │      │
│    │      │誤載為三十日│書記載為一八│訴書誤載│          │      │
│    │      │零時許）    │０號前），以│為：桌市│          │      │
│    │      │            │自備鑰匙一支│）      │          │      │
│    │      │            │開啟辛○○所│        │          │      │
│    │      │            │有之車號ＩＥ│        │          │      │
│    │      │            │－二四五七號│        │          │      │
│    │      │    │廂型車車門，│        │          │      │
│    │      │            │入內行竊    │        │          │      │
├──┼───┼──────┼──────┼────┼─────┼───┤
│  │壬○○│九十一年二月│臺北縣蘆洲市│車號ＦＮ│酉○○    │該車係│
│    │（登記│八日六時許  │環河道路堤防│－一二六│          │於九十│
│    │車主為│            │停車格內，以│五號自用│          │一年二│
│    │：林振│            │自備鑰匙一支│小客車一│          │月八日│
│    │生）  │            │竊取，得手後│部      │          │八時許│
│    │      │            │供己使用，俟│        │          │在上開│
│    │      │            │該車無油，乃│        │          │地點為│
│    │      │            │棄置於三重市│        │          │警尋獲│
│    │      │            │五谷北街清傳│        │          │      │
│    │      │            │商職前，作案│        │          │      │
│    │      │            │鑰匙亦已丟棄│        │    │      │
├──┼───┼──────┼──────┼────┼─────┼───┤
│  │戊○○│九十一年一月│臺北縣蘆洲市│平面研磨│酉○○、吳│      │
│    │      │八日凌晨五時│復興路三八四│機二具、│進龍、胡鯤│      │
│    │      │許          │號工廠（內中│電鑽二支│鈺        │      │
│    │      │            │無人看守），│、手提圓│          │      │
│    │      │            │三人結夥，打│鋸機一具│          │      │
│    │      │            │破鐵門旁屬安│、電離子│          │      │
│    │      │            │全設備之石棉│空氣切割│          │      │
│    │      │            │瓦隔板，經由│機一台、│          │      │
│    │      │            │石棉瓦破洞伸│點焊機一│          │      │
│    │      │            │手入內而踰越│台、電視│          │      │
│    │      │            │之，開啟鐵門│機一台（│          │      │
│    │      │            │進入行竊    │價值十餘│          │      │
│    │      │        │            │萬元）  │          │      │
└──┴───┴──────┴──────┴────┴─────┴───┘
附表二：
┌──┬───┬──────┬──────┬────┬─────┬───┐
│編號│被害人│  時    間  │  地    點  │竊取物品│被告及共犯│備  考│
│    │姓  名│            │            │        │          │      │
├──┼───┼──────┼──────┼────┼─────┼───┤
│  │天○○│九十年八月七│臺北縣新店市│七Ｇ─八│丁○○    │      │
│    │      │日八時許    │寶慶街十一號│九四九號│          │      │
│    │      │            │前（起訴書誤│自用小客│          │      │
│    │      │            │載為：寶慶路│車（起訴│          │      │
│    │      │            │）          │書誤載車│          │      │
│    │      │            │            │號為七Ｇ│        │      │
│    │      │            │            │－八九八│          │      │
│    │      │            │            │四號）  │          │      │
├──┼───┼──────┼──────┼────┼─────┼───┤
│  │戌○○│九十年十二月│臺北縣樹林市│電纜線一│酉○○、吳│      │
│    │（實係│二十八日二時│保安街二段四│批（數量│冬源      │      │
│    │甲○橫│許          │十五巷二十三│不詳）  │          │      │
│    │尾科技│            │號          │        │          │      │
│    │有限公│            │            │        │          │      │
│    │司）  │            │            │        │          │      │
└──┴───┴──────┴──────┴────┴─────┴───┘
附表三：
┌──┬───┬──────┬──────┬────┬─────┬───┐
│編號│被害人│  時    間  │  地    點  │竊取物品│被告及共犯│備  考│
├──┼───┼──────┼──────┼────┼─────┼───┤
│  │巳○○│九十一年一月│臺北縣三重市│ＡＺ─四│己○○    │      │
│    │      │四日十八時許│仁義街一０一│０三一號│          │      │
│    │      │            │巷口        │自用小客│          │      │
│    │      │            │            │車      │          │      │
├──┼───┼──────┼──────┼────┼─────┼───┤
│  │丑○○│九十一年一月│臺北縣三重市│ＨＯ─六│己○○    │      │
│    │      │二十日十四時│中正北路五三│六八二號│          │      │
│    │      │許          │○巷一之一號│自用小客│          │      │
│    │      │            │前          │車      │          │      │
├──┼───┼──────┼──────┼────┼─────┼───┤
│  │地○○│九十一年一月│臺北縣蘆洲市│ＥＹ─二│己○○    │      │
│    │（起訴│二十一日二十│仁愛街水湳停│二九五號│          │      │
│    │書誤載│一時許      │車場內      │自用小客│          │      │
│    │為：盧│            │            │車之車牌│          │      │
│    │仟賬）│            │            │二面    │          │      │
├──┼───┼──────┼──────┼────┼─────┼───┤
│  │辰○○│九十一年二月│臺北縣五股鄉│Ｑ六─一│己○○    │      │
│    │      │五日十時許  │五工二路一一│四七二號│          │      │
│    │      │            │一號前      │自用小客│          │      │
│    │      │            │            │車      │          │      │
├──┼───┼──────┼──────┼────┼─────┼───┤
│  │宙○○│九十一年一月│臺北縣三重市│桌巾三、│酉○○及吳│      │
│    │      │二十日凌晨二│六張街一二六│四箱（約│進龍      │      │
│    │      │時許        │巷四號、六之│四萬元）│          │      │
│    │      │            │一號前      │        │          │      │
├──┼───┼──────┼──────┼────┼─────┼───┤
│  │辛○○│九十一年一月│臺北縣三重市│衣飾（數│酉○○及吳│      │
│    │      │三十日零時許│大同北路一八│量不詳）│進龍      │      │
│    │      │（應係一月二│０號前      │（起訴書│          │      │
│    │      │十日凌晨二時│            │誤載為桌│          │      │
│    │      │許之誤）    │            │市）    │          │      │
├──┼───┼──────┼──────┼────┼─────┼───┤
│  │寅○○│九十一年三月│臺北縣三重市│現金一萬│己○○    │      │
│    │      │六日四時至五│力行路二段一│二千元、│          │      │
│    │      │時許        │七六巷七號（│煙、酒等│          │      │
│    │      │            │旺旺來超商）│物      │          │      │
├──┼───┼──────┼──────┼────┼─────┼───┤
│  │癸○○│九十年十二月│臺北縣三重市│ＣＷ─九│己○○    │      │
│    │      │十二日六時許│車路頭街七十│八三六號│          │      │
│    │      │            │二巷一號對面│自用小客│          │      │
│    │      │            │            │車      │          │      │
├──┼───┼──────┼──────┼────┼─────┼───┤
│  │戊○○│九十一年一月│臺北縣蘆洲市│平面研磨│酉○○、吳│      │
│    │      │八日五時許  │復興路三八四│機二具、│進龍、胡鯤│      │
│    │      │            │號工廠內    │電鑽二支│鈺        │      │
│    │      │            │            │、手提圓│          │      │
│    │      │            │            │鋸機一具│          │      │
│    │      │            │            │、電離子│          │      │
│    │      │            │            │空氣切割│          │      │
│    │      │            │            │機一台、│          │      │
│    │      │            │            │點焊機一│          │      │
│    │      │            │            │台、電視│          │      │
│    │      │            │            │機一台  │          │      │
├──┼───┼──────┼──────┼────┼─────┼───┤
│  │庚○○│九十年十月間│臺北縣三重市│發電機一│己○○、胡│      │
│    │      │某日        │富華街一二八│台      │鯤鈺      │      │
│    │      │            │號前        │        │          │      │
├──┼───┼──────┼──────┼────┼─────┼───┤
│  │未○○│九十年十月十│臺北縣三重市│現金八千│己○○、胡│      │
│    │      │二日七時許  │仁義街一○一│元、金牌│鯤鈺      │      │
│    │      │            │巷四十六號二│三面、鐲│          │      │
│    │      │            │樓          │子一只  │          │      │
├──┼───┼──────┼──────┼────┼─────┼───┤
│  │亥○○│九十年十二月│臺北縣蘆洲市│九Ｇ─０│己○○、胡│      │
│    │      │二十五日十四│民族路三三六│一一０號│鯤鈺      │      │
│    │      │時許        │巷球場旁    │自用小客│          │      │
│    │      │            │            │車、發電│          │      │
│    │      │            │            │機一台、│          │      │
│    │      │            │            │電腦一台│          │      │
├──┼───┼──────┼──────┼────┼─────┼───┤
│  │宇○○│九十一年一月│臺北縣三重市│提款卡三│己○○    │      │
│    │      │二十五日九時│環河南路二五│張、身分│          │      │
│    │      │許          │四巷一三四號│證二枚、│          │      │
│    │      │            │            │行動電話│          │      │
│    │      │            │            │一支、釣│          │      │
│    │      │            │            │具一組、│          │      │
│    │      │            │            │現金十一│          │      │
│    │      │            │            │萬三千元│          │      │
└──┴───┴──────┴──────┴────┴─────┴───┘


司法院資訊處製作；財團法人民間司法改革基金會備份。
